【裁判字號】    92,交上訴,288
【裁判日期】    920507
【裁判案由】    公共危險等
【裁判全文】
臺灣高等法院臺南分院刑事判決            九十二年度交上訴字第二八八號   Ｃ
      上  訴  人
      即  被  告  甲  ○  ○
右上訴人因公共危險等案件，不服臺灣雲林地方法院九十一年度交訴字第三二號中華
民國九十二年一月三十日第一審判決（起訴案號：臺灣雲林地方法院檢察署九十一年
度偵字第八二０號、九二八號、一一七四號），提起上訴，本院判決如左：
      主      文
上訴駁回。
      事      實
一、甲○○有盜匪、流氓感訓等前科（未成立累犯），又於民國（下同）九十一年一
    月二十五日下午四時許，駕駛ＳＬ－二六一五號自用小客車，沿雲林縣斗六市○○里○○路由斗六往莿桐鄉方向行駛，行經斗六市○○里○○路與文昌路口處時
    ，應注意車前狀況並隨時採取必要之安全措施，而依當時情形並無不能注意之情
    事，竟疏於注意，於上開路口欲回轉往斗六市方向行駛時，擦撞由乙○○所騎乘
    、斯時甫自其所駕駛之自用小客車左方超越而在其同向車道左前方行駛之ＬＢＮ
    －八九一號重型機車，致乙○○所騎乘之機車滑行至對向車道再撞擊由丙○○所
    騎乘之ＷＧＰ－九一六號輕型機車，乙○○因此受有四肢多處擦傷之傷害、丙○○則受有腳部擦傷之傷害（過失傷害部分均未據告訴）。甲○○肇事後未下車察
    看，竟駕車往斗六方向逃逸，為警循線查獲。
二、甲○○為丁○○之前夫，係家庭暴力防治法第三條第一款所稱之家庭成員，甲○○前因對其前妻丁○○實施精神及身體上不法侵害行為，經臺灣雲林地方法院依
    據家庭暴力防治法第十三條之規定，於八十九年十月二十四日，以八十九年度家
    護字第一六二號裁定核發有效期間一年之民事通常保護令，命令甲○○不得直接
    或間接對丁○○為騷擾行為，有效期間並經該院裁定延長壹年。詎甲○○竟另行
    基於違反該民事通常保護令及恐嚇丁○○之概括犯意，自九十年十月十七日起至
    九十一年二月十一日止，連續以電話之通話方式對丁○○騷擾及恐嚇稱：「妳吝
    嗇三、狗母說（均閩南語）要注意不要被我盯上，我配上他們，我告訴人妳，妳
    的兄弟姊妹，叫他們都不要出門，丁○○，你爸，一個人配上你全家，絕對配上
    妳全家剛好，你放心；我會讓你很孤單，接下來，是你丈夫殺死的，你可以去報
    警，說我恐嚇你，去啊！去報警」「今天你吝嗇三、狗母說（閩南語），害我到
    這款程度，丁○○，妳給我記住，如何我被關了三、五年出來還是會來找你，你
    家全口子也不會安寧... 」等加害生命、身體之言語，使丁○○心生恐懼。復於
    九十一年二月八日下午五時二十分許，甲○○駕駛車號ＳＬ－二六一五號自用小
    客車行經雲林縣斗六市○○路與民生南路口時，見丁○○駕駛五Ｍ－八一七八號
    自用小客車搭載陳佳君亦行經該處，竟將其所駕駛之車輛擋住丁○○駕駛之車輛
    ，要求丁○○下車，並向丁○○恐嚇稱：「你給我下車，否則我開車撞死妳」，
    丁○○心生畏懼不敢下車，甲○○便進而倒車衝撞丁○○所駕駛之自用小客車前
    保險桿，嗣經丁○○以行動電話報警，甲○○見狀始行離去。以前開方法連續對
    丁○○為騷擾行為，而違反上開民事通常保護令。
三、案經雲林縣警察局斗六分局報告台灣雲林地方法院檢察署檢察官偵查起訴。
      理      由
一、訊據上訴人即被告甲○○否認有任何犯行，辯稱：「我不知道發生車禍，是對方
    機車從後面擦撞到我，我認為沒有與機車擦撞」等語。然查，被告於警訊供稱：
    「發生事故時，我以為只是我車子左前保險桿輕微擦撞，心想又不是我的錯，所
    以沒有下車查看有無人受傷」，又於原審審理時坦白承認有肇事逃逸之犯行，核
    與被害人丙○○、乙○○指述之情節相符，並經證人賴建忠於警訊證述目擊被告
    肇事逃逸之情形相合，且有被害人乙○○溪湖醫院診斷證明書、雲林縣警察局道
    路交通事故調查報告表各一份及照片一幀在卷可資佐證，被告甲○○上開辯解，
    顯係畏罪卸責之詞，不足採信。被告肇事逃逸之犯行堪以認定。
二、訊據被告甲○○坦白承認曾經在電話中向被害人丁○○表達上開事實欄所述之電
    話錄音內容，核與被害人丁○○指訴相符，復經原審當庭勘驗錄音帶內容，核與
    卷附之錄音譯文相符，堪認被告甲○○確曾以上開言語恐嚇及騷擾被害人丁○○
    ，被告甲○○雖辯稱：那都是一時氣話云云，於本院審理時改稱：那是因喝醉酒
    時說的等語。然上開恐嚇及騷擾言語均係被告甲○○本於自由意識決定所為之言
    語行為，既經原審當庭勘驗錄音帶內容屬實，自當為其自身之言語行為負責，仍
    不能以一時氣話或酒醉搪塞其責任，其所辯不足採信。
三、被告甲○○坦承於九十一年二月八日下午五時二十分許，確曾於上開地點駕車偶
    遇被害人丁○○，但辯稱：當時為了小孩子的事情要與她好好談，想要請她讓我
    看小孩，但她未與我交談即拿起電話要報警，也是她的車衝撞我的車，並非我的
    車子衝撞她的車，我當時也沒有說「妳給我下車，否則我開車撞死妳的話」云云
    。惟查，被告甲○○出言恐嚇及騷擾，及開車衝撞被害人丁○○的事實，亦據被
    害人丁○○指訴綦詳，並經在場目擊之證人陳佳君到庭證述屬實，參以被告當時
    為小孩子的事情與被害人丁○○意見相左，並有上開多次電話恐嚇及騷擾之情事
    ，二人之關係已如水火，被告憤怒衝動而有不當之行為可想而知，是被害人丁○○及證人陳佳君之證詞應屬真實，被告所辯不可採信。此外，復有原審八十九年
    家護字第一六二號及九十年家護聲字第九號民事通常保護令影本各一份在卷可稽
    ，被告甲○○違反保護令及恐嚇犯行亦堪認定，應予依法論科。
四、核被告甲○○所為，係犯刑法第一百八十五條之四之肇事逃逸罪、第三百零五條
    恐嚇罪及家庭暴力防治法第五十條第二款之違反保護令罪。其先後多次恐嚇及違
    反保護令之犯行，時間緊接，罪名與所犯構成要件各相同，顯各係基於概括犯意
    為之，應各依連續犯規定論以一罪，並各加重其刑。又其係以一行為觸犯前開恐
    嚇及違反保護令二罪名，依想像競合犯之規定，從一重之違反保護令罪名處斷。
    被告所犯肇事逃逸罪與違反保護令罪，犯意各別，行為互殊，應予分論併罰。原
    審以被告罪證明確，適用刑法第一百八十五條之四、第三百零五條、第五十六條
    、第五十五條、第十一條前段、家庭暴力防治法第五十條第二款，刑法第五十一
    條第五款，罰金罰鍰提高標準條例第一條前段之規定，並審酌被告有盜匪、流氓
    感訓等多次犯罪前科之素行，犯罪之動機、犯罪時所受之刺激、犯罪之手段、被
    害人所受傷害程度及被告犯罪後之態度等一切情狀，分別就駕駛動力交通工具肇
    事，致人受傷而逃逸部分，量處有期徒刑捌月；另就連續違反法院依家庭暴力防
    治法第十三條所為禁止直接或間接為騷擾行為之裁定，量處有期徒刑肆月，並定
    其應執行刑為有期徒刑拾月。本院經核原審認事用法俱無不合，量刑亦稱妥適，
    被告上訴意旨否認犯罪，空言指摘原判決不當，並無可取，為無理由，應予駁回
    。
據上論斷，應依刑事訴訟法第三百六十八條，判決如主文。
本案經檢察官林炎昇到庭執行職務。
中    華    民    國      九十二      年      五      月      七        日
                                  臺灣高等法院臺南分院刑事第三庭
                                      審判長法官  黃    崑    宗
                                            法官  莊    俊    華
                                            法官  林    勝    木
右正本證明與原本無異。
如不服本判決，應於判決送達後十日內向本院提出上訴狀，其未敘述理由者並應於提
出上訴狀後十日內向本院補提理由書（應附繕本)。
                                      法院書記官  吳    秋    賢
中    華    民    國      九十二      年      五      月      八        日
附錄法條：
刑法第一百八十五條之四：
駕駛動力交通工具肇事，致人死傷而逃逸者，處六月以上五年以下有期徒刑。
刑法第三百零五條：
以加害生命、身體、自由、名譽、財產之事，恐嚇他人致生危害於安全者，處二年以
下有期徒刑、拘役或三百元以下罰金。
家庭暴力防治法第五十條：
違反法院依第十三條、第十五條所為之下列裁定者，為本法所稱之違反保護令罪，處
三年以下有期徒刑、拘役或科或併科新台幣十萬元以下罰金︰
一  禁止實施家庭暴力行為。
二  禁止直接或間接騷擾、接觸、通話或其他連絡行為。
三  命遷出住居所。
四  遠離住居所、工作場所、學校或其他特定場所。
五  命完成加害人處遇計畫：戒癮治療、精神治療、心理輔導或其他治療、輔導。


司法院資訊處製作；財團法人民間司法改革基金會備份。
